臺灣臺北地方法院刑事判決　　　　　　　 96年度易字第137號
公　訴　人　臺灣臺北地方法院檢察署檢察官
被　　　告　甲○○
上列被告因毒品危害防制條例案件，經檢察官提起公訴（九十五
年度偵字第二一八八六號），經被告就被訴事實為有罪之陳述，
由本院合議庭裁定進行簡式審判程序，判決如下：
    主  文
甲○○共同持有第二級毒品，處有期徒刑肆月，累犯，如易科罰
金，以新臺幣壹仟元折算壹日。扣案如附表所示之毒品均沒收銷
燬。
    事  實
一、甲○○前(1)於民國八十九至九十二年間曾因施用毒品違反毒
    品危害防制條例罪，先後經本院以八十九年度訴字第一二○
    七號、九十年度簡字第一六三八號判決處有期徒刑八月、六
    月，二案合併定應執行有期徒刑一年確定；後(2)又於九十二
    年間再施用毒品違反毒品危害防制條例之罪，經本院九十二
    年度訴字第五五八號判決處有期徒刑十月、四月，合併定應
    執行有期徒刑一年確定；(1)、(2)接續執行，於九十三年一月
    二十日假釋出監，惟後經撤銷假釋執行殘刑，至九十四年八
    月十四日縮短刑期執行完畢，猶不知悔改，與鄭全成二人（
    鄭全成之部分，因另有施用第二級毒品之犯行，業經臺灣臺
    北地方法院檢察署檢察官以九十五年度毒偵字第二○七五號
    聲請簡易判決處刑，並經本院以九十五年度簡字第三三五六
    號判決處有期徒刑四月確定）明知甲基安非他命為毒品危害
    防制條例所規定之第二級毒品，非經許可不得持有，竟基於
    持有第二級毒品之犯意聯絡，為共同施用，而由鄭全成出資
    、甲○○出面聯絡購買之方式，於九十五年七月二十九日下
    午八時許，在臺北縣中和市○○路麥當勞前，向真實年籍不
    詳、綽號「阿龍」之成年男子購買如附表所示之第二級毒品
    甲基安非他命一包及第一級毒品海洛因一包（施用而持有海
    洛因之犯行，另經本院以九十五年度訴字第一六七六號判決
    處有期徒刑十一月確定）而持有。嗣於同日下午八時五十五
    分許，在臺北市○○區○○路、木新路交岔路口，鄭全成搭
    載甲○○之機車闖紅燈，員警欲趨前攔檢之際，甲○○一時
    情急即將如附表所示之第二級毒品併同前開第一級毒品海洛
    因丟棄路旁（隨為員警拾獲扣得）後，加速逃逸，迨至臺北
    市○○區○○路二段二四號前，始為員警當場攔獲。
二、案經臺北市政府警察局文山第一分局報告臺灣臺北地方法院
    檢察署檢察官偵查後起訴，由本院合議庭裁定進行簡式審判
    程序。
    理  由
一、訊據被告甲○○，就於前揭時地購買如附表所示之毒品而持
    有，為警搜索扣得等事實，於本院調查、審理時均自白不諱
    （見本院九十六年一月二十九日筆錄），且：
  (一)核與同案被告鄭全成於偵查中供述情節大致相合（見毒偵字
    卷第五二頁）；
  (二)經將扣得之如附表所示之結晶物，經原查獲單位即臺北市政
    府警察局保安警察大隊以聯勤二○四廠製造之毒品檢驗包初
    步檢驗，呈安非他命反應，再送臺北市政府警察局以氣相層
    析質譜分析法鑑驗，結果檢出第二級毒品甲基安非他命成分
    乙節，有臺北市政府警察局保安警察大隊查獲涉嫌毒品危害
    防制條例毒品初步鑑驗報告單（見毒偵字卷第十九頁）、臺
    北市政府警察局九十五年十二月十一日北市鑑毒字第七○八
    號鑑驗通知書（見偵字卷第十五頁）附卷可佐。故被告持有
    如附表所示之第二級毒品等事實，堪以認定。
  (三)再被告為警查獲時所採之尿液經送驗結果，呈第二級毒品毒
    品安非他命類陰性反應，有臺灣尖端先進生技醫藥股份有限
    公司九十五年八月四日出具之濫用藥物檢驗報告（見毒偵字
    卷第七一頁）附卷可稽，足認被告於查獲前數日內，並未施
    用前述種類之毒品，是可佐被告預備供施用而持有毒品、尚
    未經施用即遭查獲之自白真實性。
  (四)復有臺北市政府警察局保安警察大隊員警潘益源偵查報告書
    （見毒偵字卷第五頁）、搜索扣押筆錄、扣押物品目錄表、
    自願搜索同意書（見毒偵字卷第十四至十七頁）在卷可查。
  (五)是依上開證人證述內容及卷附之各項文書、證物等補強證據
    已足資擔保被告於本院調查、審理中所為之上開任意性自白
    之真實性，按據刑事訴訟法第一百五十六條之規定，自得據
    被告前開任意性自白及各該補強證據，採信被告任意、真實
    之自白，認本件事證明確，被告持有第二級毒品之犯行洵堪
    認定，應予依法論科。
三、核被告陳建志之行為係違反毒品危害防制條例第十一條第二
    項持有第二級毒品罪。被告與同案被告鄭全成二人共同實施
    犯罪，彼此間有犯意聯絡及行為分擔，均為共同正犯。查被
    告前於民國八十九至九十二年間曾因施用毒品違反毒品危害
    防制條例罪，先後經本院以八十九年度訴字第一二○七號、
    九十年度簡字第一六三八號、九十二年度訴字第五五八號判
    決處有期徒刑八月、六月、十月、四月，合併定應執行有期
    徒刑二年確定，於九十三年一月二十日假釋出監，惟後經撤
    銷假釋執行殘刑，至九十四年八月十四日縮短刑期執行完畢
    ，有臺灣高等法院被告前案紀錄表附卷可按，其未滿五年竟
    故意再犯本件有期徒刑以上之罪，為累犯，應依刑法第四十
    七條第一項加重其刑。爰審酌被告於本院調查、審理時已坦
    承犯行，犯罪態度良好，然其持有毒品之數量尚少，並衡量
    其餘之犯罪動機、目的、犯罪時所受之刺激、犯罪之手段、
    犯人之生活狀況、品行、智識程度、犯罪所生之危險或損害
    、犯罪後之態度等一切情狀，判處如主文所示之刑，並諭知
    易科罰金之折算標準，以示懲儆。扣案如附表所示含第二級
    毒品之結晶，係查獲之違禁物，均應依毒品危害防制條例第
    十八條第一項前段規定沒收銷燬之。
據上論斷，應依刑事訴訟法第二百七十三條之一第一項、第二百
九十九條第一項前段，毒品危害防制條例第十一條第二項、第十
八條第一項前段，刑法第十一條前段、第二十八條、第四十七條
第一項、第四十一條第一項前段，判決如主文。
本案經檢察官陳焜昇到庭執行職務
中　　華　　民　　國　　96　　年　　1 　　月　　30　　日
                  刑事第四庭  法　官  郭惠玲
如不服本判決，應於判決送達後十日內，向本院提出上訴狀。
上正本證明與原本無異。
                              書記官  鄭雅文
中　　華　　民　　國　　96　　年　　1 　　月　　31　　日
附錄本案論罪科刑法條全文：
毒品危害防制條例第十一條
持有第一級毒品者，處三年以下有期徒刑、拘役或新臺幣五萬元
以下罰金。
持有第二級毒品者，處二年以下有期徒刑、拘役或新臺幣三萬元
以下罰金。
持有專供製造或施用第一、二級毒品之器具者，處一年以下有期
徒刑、拘役或新臺幣一萬元以下罰金。
持有毒品達一定數量者，加重其刑至二分之一，其標準由行政院
定之。
附表：
┌──┬────────┬─────┬─────────────┐
│編號│名            稱│驗餘淨重  │附註                      │
│    │                │（公克）  │                          │
├──┼────────┼─────┼─────────────┤
│一  │第二級毒品甲基安│零點零  │原毛重○‧二五公克、淨重○│
│    │非他命          │          │‧○五公克                │
├──┴────────┴─────┴─────────────┤
│◎前開物品原經臺北市政府警察局保安警察大隊秤重毛重○‧二四公克│
│  、淨重○‧○八公克，然再送臺北市政府警察局分局扣除包裝後秤重│
│  如上，是考量氣候潮塵等因素，均採用最近時間之秤重即臺北市政府│
│  警察局分局之秤重結果。                                      │
└───────────────────────────────┘
